臺灣彰化地方法院刑事判決　　　　　　　 96年度易字第179號
公　訴　人　臺灣彰化地方法院檢察署檢察官
被　　　告　甲○○
　　　　　　　　　　　號
上列被告因違反毒品危害防制條例案件，經檢察官聲請簡易判決
處刑（九十五年度毒偵字第四一四六號），本院彰化簡易庭認不
宜以簡易判決處刑，簽移由本院刑事庭改依通常程序審理（九十
五年度彰簡字第九八三號），本院依簡式審判程序判決如下
    主  文
甲○○施用第二級毒品，累犯，處有期徒刑陸月，如易科罰金，
以新臺幣壹仟元折算壹日，扣案之甲基安非他命壹包（毛重零點
貳伍公克）沒收銷燬之。
    事　實
一、甲○○前因過失傷害案件，經本院以九十三年度交易字第九
    八號判處有期徒刑四月確定，因詐欺、侵占案件，經本院以
    九十三年度易字第一○三二號分別判處有期徒刑四月、三月
    ，應執行有期徒刑六月確定，上開二案，再經本院以九十五
    年度聲字第六五七號裁定合併定其應執行之刑為有期徒刑十
    月確定，嗣經送監執行，甫於民國九十五年六月十一日縮刑
    期滿，而執行完畢。另因施用毒品案件，經本院以九十二年
    度毒聲字第二二四五號裁定送觀察、勒戒後，認有繼續施用
    毒品之傾向，再經本院以九十三年度毒聲字第七七三號裁定
    送強制戒治，嗣經評定認無繼續強制戒治之必要，於九十四
    年八月十二日執行完畢釋放，並由臺灣彰化地方法院檢察署
    檢察官以九十四年度戒毒偵字第三○三、三○四、三○五號
    為不起訴處分確定。詎甲○○於前開強制戒治執行完畢釋放
    後五年內，仍不知悔改，竟於九十五年八月二十七日晚上十
    一時許，在其位於彰化縣彰化市○○里○○街二一二巷一弄
    十九號住所內，以將第二級毒品甲基安非他命置於玻璃球管
    內用火燒烤而吸其煙霧之方式，施用第二級毒品甲基安非他
    命一次。嗣於九十五年八月三十日下午三時許，為警持本院
    核發之搜索票至其上開住所搜索而當場查獲，並扣得第二級
    毒品甲基安非他命一包（毛重○點二五公克），始悉上情。
二、案經彰化縣警察局彰化分局報告臺灣彰化地方法院檢察署檢
    察官偵查起訴。
    理  由
一、按除被告所犯為死刑、無期徒刑、最輕本刑為三年以上有期
    徒刑之罪或高等法院管轄第一審案件者外，於刑事訴訟法第
    二百七十三條第一項程序進行中，被告先就被訴事實為有罪
    之陳述時，審判長得告知被告簡式審判程序之旨，並聽取當
    事人、代理人、辯護人及輔佐人之意見後，裁定進行簡式審
    判程序；除簡式審判程序及簡易程序案件外，第一審應行合
    議審判；刑事訴訟法第二百七十三條之一第一項、第二百八
    十四條之一分別定有明文。本件被告甲○○所犯係死刑、無
    期徒刑、最輕本刑為三年以上有期徒刑或高等法院管轄第一
    審案件以外之罪，且於本院行準備程序時就被訴事實為有罪
    之陳述，經受命法官告知簡式審判程序之旨，並聽取公訴人
    、被告之意見後，本院合議庭認無不得或不宜改依簡式審判
    程序進行之處，經評議結果，裁定改由受命法官獨任行簡式
    審判程序，合先敘明。
二、訊據被告甲○○對於上開施用第二級毒品甲基安非他命之犯
    行坦承不諱，且其於九十五年八月三十日為警查獲後，經警
    採其尿液送驗，結果則呈甲基安非他命陽性反應，此有尿液
    代號與真實姓名對照認證單、詮昕科技股份有限公司濫用藥
    物尿液檢驗報告書、應受尿液採驗人尿液檢體採集送驗紀錄
    表各一紙在卷可稽，復有照片二幀在卷為證，以及甲基安非
    他命一包扣案為憑，足徵被告之自白確與事實相符。又被告
    前因施用毒品案件，經本院以九十二年度毒聲字第二二四五
    號裁定送觀察、勒戒後，認有繼續施用毒品之傾向，再經本
    院以九十三年度毒聲字第七七三號裁定送強制戒治，嗣經評
    定認無繼續強制戒治之必要，於九十四年八月十二日執行完
    畢釋放，並由臺灣彰化地方法院檢察署檢察官以九十四年度
    戒毒偵字第三○三、三○四、三○五號為不起訴處分確定等
    情，有臺灣彰化地方法院檢察署刑案資料查註紀錄表及臺灣
    高等法院被告全國前案紀錄表各一份在卷可考。被告於九十
    四年八月十二日強制戒治執行完畢釋放後，五年內再犯本件
    施用第二級毒品犯行，依毒品危害防制條例第二十三條第二
    項規定，自應依法論科。本件事證明確，被告施用第二級毒
    品甲基安非他命之犯行，應堪認定。
三、核被告所為，係犯毒品危害防制條例第十條第二項之施用第
    二級毒品罪。被告為施用第二級毒品，而持有該級毒品，其
    持有之低度行為，應為施用之高度行為所吸收，不另論罪。
    被告前因過失傷害案件，經本院以九十三年度交易字第九八
    號判處有期徒刑四月確定，因詐欺、侵占案件，經本院以九
    十三年度易字第一○三二號分別判處有期徒刑四月、三月，
    應執行有期徒刑六月確定，上開二案，再經本院以九十五年
    度聲字第六五七號裁定合併定其應執行之刑為有期徒刑十月
    確定，嗣經送監執行，甫於九十五年六月十一日縮刑期滿，
    而執行完畢，此有臺灣彰化地方法院檢察署刑案資料查註紀
    錄表及臺灣高等法院被告前案紀錄表各一份在卷可稽，其於
    受有期徒刑執行完畢後，五年以內故意再犯本件有期徒刑以
    上之罪，為累犯，應依刑法第四十七條第一項規定，加重其
    刑。爰審酌被告曾因施用毒品經送觀察、勒戒、強制戒治後
    ，仍未能戒斷，再犯本案之罪，顯然未能善體國家設置觀察
    、勒戒機構，協助毒品施用者戒除毒癮之良法美意，復於本
    案審理期間經本院發布通緝始為警緝獲到案，及其犯罪之動
    機、目的、生活狀況、品行、所生危害，暨犯罪後坦承犯行
    ，態度尚屬良好等一切情狀，量處如主文所示之刑，並諭知
    易科罰金之折算標準。扣案之甲基安非他命一包（毛重○點
    二五公克），為毒品危害防制條例第二條第二項第二款所稱
    之第二級毒品，應依同條例第十八條第一項前段規定，沒收
    銷燬之。
四、至於公訴意旨另稱：被告自九十五年八月初某日起至同月二
    十七日晚上十一時許該次施用前止，另有施用第二級毒品甲
    基安非他命多次之犯行云云；而公訴人認被告涉有上開之犯
    行，無非係以被告於偵查中供稱：伊自九十五年八月初開始
    施用第二級毒品甲基安非他命等語，作為主要論據。惟按被
    告或共犯之自白，不得作為有罪判決之唯一證據，仍應調查
    其他必要之證據，以察其是否與事實相符，刑事訴訟法第一
    百五十六條第二項定有明文。經查，被告此部份之供述，既
    無驗尿報告或其他證據可資佐證，按諸前揭規定，自難僅憑
    被告之自白逕認被告自九十五年八月初某日起至同月二十七
    日晚上十一時許該次施用前止，另有施用第二級毒品甲基安
    非他命多次之犯行，要屬不能證明被告此部分犯行，原應為
    無罪之諭知，惟公訴人既認此部分與前開論罪科刑部分屬集
    合犯之包括一罪關係，爰不另為無罪之諭知，附此敘明。
五、臺灣彰化地方法院檢察署九十六年度毒偵字第五九五、九一
    四號移送併辦意旨略以：被告另自九十五年九月上旬某日起
    至同年十二月七日上午七時十分許止，在彰化縣彰化火車站
    等處，施用第二級毒品甲基安非他命多次；又於九十六年一
    月四日上午六時許，在其上開住所，施用第二級毒品甲基安
    非他命一次；且認其施用毒品具有成癮性，必然是反覆為之
    ，因認被告上開多次施用第二級毒品犯行與前揭論罪科刑業
    經起訴之施用第二級毒品犯行間，屬於包括一罪之集合犯，
    應移送本院併案審理等語。惟按甲基安非他命屬中樞神經興
    奮劑，使用者固會對其產生生理及心理之依賴性，惟施用者
    是否因而對甲基安非他命習慣成癮，仍應視施用者之施用劑
    量、施用頻率及個人耐藥性等因素而定，本件被告縱有反覆
    施用之情形，然其是否業已施用毒品成癮或有施用毒品之習
    慣，卷內並無相關資料足以佐證，是上開移送併辦意旨認為
    被告上開多次施用第二級毒品犯行，與前開事實欄所載之施
    用第二級毒品犯行間，屬於包括一罪之集合犯，為實質上一
    罪關係，容有誤會，被告上開多次施用第二級毒品犯行，自
    非本案起訴效力所及，本院即無從併予審理，均應退回檢察
    官另行依法處理，附予敘明。
據上論斷，應依刑事訴訟法第二百七十三條之一第一項、第二百
九十九條第一項前段，毒品危害防制條例第十條第二項、第十八
條第一項前段，刑法第十一條前段、第四十七條第一項、第四十
一條第一項前段，判決如主文。
本案經檢察官陳茂亭到庭執行職務。
中　　華　　民　　國　　96　　年　　5 　　月　　3 　　日
 　                 刑事第六庭  法  官  鄭舜元
以上正本證明與原本無異。
如不服本判決，應於判決送達後10日內，向本院提出上訴狀（須
附繕本）。
中　　華　　民　　國　　96　　年　　5 　　月　　7 　　日
                                書記官  呂雅惠
附錄：論罪科刑法條：
毒品危害防制條例第十條：
施用第一級毒品者，處六月以上五年以下有期徒刑。
施用第二級毒品者，處三年以下有期徒刑。
